# 房屋拍卖确认收入

提问人：laurazj 时间：2018-01-23 12:46:53
房屋拍卖确认收入，这里要取证的外部证据有什么呢？拿得到交房清单吗？ 我这边客户说是没有。 但是每笔确认收入，都有一个拍卖成交确认书，是拍卖公司和买受人签订的，这个可有作为外部证据认为我们售房的风险已经转移了吗？ 还要取证什么证据吗？

回答人：chenyiwei
除了成交确认书，还要至少取得： 1 、表明房屋已经实际交付的证据，如交接清单、确认书或具有类似证明效力的文件； 2 、表明款项已经收到或者其可收回性不存在重大不确定性的证据。